臺灣新竹地方法院刑事裁定
111年度撤緩字第68號
聲  請  人  臺灣新竹地方檢察署檢察官
受  刑  人  劉翰倫




上列聲請人因受刑人犯詐欺案件（本院109年度原易字第40號）
，聲請撤銷緩刑之宣告（111年度執聲字第269號），本院裁定如
下：
    主  文
本院一０九年度原易字第四０號判決對劉翰倫所為緩刑參年之宣告
撤銷。
    理  由
一、聲請意旨略以：受刑人劉翰倫因犯詐欺案件，經本院於民國
    110年8月31日以109年度原易字第40號判處有期徒刑5月，宣
    告緩刑3年，並應依本院109年度原附民字第48號和解筆錄，
    向仲信資融股份有限公司（下稱仲信公司）支付新臺幣（下
    同）8萬元，於110年11月1日確定。本件經告訴人仲信公司
    於111年2月具狀陳報，受刑人僅於109年11月、12月及110年
    1月、4月、8月、9月給付共計28,000元（聲請書誤載為23,0
    00元，應予更正），經該公司分別於110年2月23日、3月8日
    及9月9日電催受刑人，並於110年5月以本院110年度司執字
    第14633號發動強制執行，惟因受刑人任職之公司聲明異議
    而執行無果，足見受刑人顯有履行負擔之可能，惟迄今仍遲
    滯繳款，其主觀上乃有故意且無正當事由拒絕履行，本案亦
    已逾履行負擔之期限，足認原宣告之緩刑難收其預期效果，
    而有執行刑罰之必要。核該受刑人，已合於刑法第75條之1
    第1項第4款所定撤銷緩刑宣告之原因，且情節重大，爰依刑
    事訴訟法第476條規定聲請撤銷等語。
二、按緩刑宣告，得斟酌情形，命犯罪行為人向被害人支付相當
    數額之財產或非財產上之損害賠償；又受緩刑之宣告，而違
    反第74條第2項第1款至第8款所定負擔情節重大者，足認原
    宣告之緩刑難收其預期效果，而有執行刑罰之必要者，得撤
    銷其緩刑宣告，刑法第74條第2項第3款、第75條之1第1項第
    4款分別定有明文。至於所謂「情節重大」，係指：受判決
    人顯有履行負擔之可能，而隱匿或處分其財產、故意不履行
    、無正當事由拒絕履行或顯有逃匿之虞等情事而言；且該條
    採用裁量撤銷主義，賦與法院撤銷與否之權限，故於第1項
    規定實質要件為「足認原宣告之緩刑難收其預期效果，而有
    執行刑罰之必要」，供作審認之標準。
三、經查：
（一）受刑人劉翰倫前因犯詐欺案件，經本院於110年8月31日以
      109年度原易字第40號判決判處有期徒刑5月，如易科罰金
      ，以2千元折算1日，同時宣告緩刑3年，並應依如附表所
      示之方式向仲信公司支付如附表所示之損害賠償，即依本
      院109年度原附民字第48號和解筆錄之內容：受刑人願給
      付仲信公司8萬元，給付方式如下：109年11月20日起，共
      分16期，於每月20日前依原告指定之方式給付原告5千元
      ，如有一期未付，視為全部到期，於110年11月1日確定，
      緩刑期間自110年11月1日至113年10月31日等情，有上開
      案件之判決書、和解筆錄及臺灣高等法院被告前案紀錄表
      各1份附卷可稽。
（二）上開判決確定後，經臺灣新竹地方檢察署於110年11月24
      日以竹檢永執度110執緩444字第1109041827號函請受刑人
      應依本院109年度原附民字第48號和解筆錄向仲信公司為
      給付，並告知如未按時支付，檢察官得向法院聲請撤銷緩
      刑之宣告等情，有上開函文暨送達證書附卷可查。惟受刑
      人僅於109年11月16日、109年12月16日、110年1月21日、
      110年4月19日、110年8月31日、110年9月23日陸續匯入不
      等金額共6筆，共計金額2萬8千元，此後即未再付款且中
      斷聯繫告訴人，嗣經告訴人聲請本院以110年度司執字第1
      4633號強制執行未果，於111年3月3日、111年4月1日向臺
      灣新竹地方檢察署陳報受刑人之付款情形並聲請撤銷緩刑
      ；又受刑人經本院通知於111年6月13日到庭訊問亦未到場
      等情，有告訴人111年3月3日、111年4月1日刑事陳報狀及
      本院111年6月13日訊問筆錄各1份在卷可稽。是受刑人僅
      於109年11月、12月、110年1月、4月、8月、9月給付原判
      決附表所定內容之款項，即未再履行其餘緩刑所附之條件
      ，受刑人顯有違反刑法第74條第2項第3款所定緩刑負擔之
      情形至明。
（三）本院審酌受刑人前於上開詐欺案件審理中，原判決認其前
      未曾因故意犯罪受有期徒刑以上刑之宣告，且已與被害人
      成立和解，方依刑法第74條第1項第1款、第74條第2項第3
      款諭知緩刑宣告，並定其緩刑期間內之負擔，足見上開於
      109年11月20日起，於每月20日前分期給付5千元予告訴人
      指定帳戶，至全部清償為止，共計8萬元之緩刑條件，為
      法院對於受刑人宣告緩刑之重要參考。惟若受刑人確實對
      於緩刑之寬典有所省悟或警惕，其對於獲得緩刑寬典尚應
      承擔之義務，即應盡力履行。惟受刑人迄今僅履行約6期
      之金額（共須給付16期），即未再給付剩餘款項且與經告
      訴人嘗試聯繫未果，足認受刑人顯無意願繼續履行負擔，
      並未因受緩刑之寬典而心生警惕且知所悔悟，違反刑法第
      74條第2項第3款所定緩刑負擔之情形，且情節重大，並已
      動搖原判決認受刑人受此刑之教訓，即當知所警惕之緩刑
      宣告基礎，堪認前開宣告之緩刑顯已難收其預期效果，而
      有執行刑罰之必要。從而，聲請人聲請撤銷本院109年度
      原易字第40號判決關於緩刑之宣告，核與刑法第75條之1
      第1項第4款之規定相符，應予准許。
四、依刑事訴訟法第476條，裁定如主文。 　
中    華    民    國   111    年    6     月    21    日
                  刑事第七庭      法　官      王榮賓
以上正本證明與原本無異。
如不服本裁定，應於裁定送達後5 日內向本院提出抗告狀。
中　　華　　民　　國　　111 　年　　6 　　月　　22　　日
                                  書記官      蘇鈺婷